【裁判字號】    98,訴,1072
【裁判日期】    981210
【裁判案由】    違反毒品危害防制條例
【裁判全文】
臺灣屏東地方法院刑事判決              98年度訴字第1072號
公  訴  人  臺灣屏東地方法院檢察署檢察官
被      告  甲○○
上列被告因違反毒品危害防制條例案件，經檢察官提起公訴（98
年度毒偵字第842 號），被告於準備程序期日就被訴事實為有罪
之陳述，本院合議庭裁定由受命法官獨任進行簡式審判程序，判
決如下：
    主  文
甲○○施用第二級毒品，處有期徒刑貳月，如易科罰金，以新臺
幣壹仟元折算壹日；又施用第一級毒品，處有期徒刑陸月，如易
科罰金，以新臺幣壹仟元折算壹日，扣案殘留第一級毒品海洛因
之注射針筒貳支均沒收銷燬之。應執行有期徒刑柒月，如易科罰
金，以新臺幣壹仟元折算壹日，扣案殘留第一級毒品海洛因之注
射針筒貳支均沒收銷燬之。
    事  實
一、甲○○前因犯施用毒品案件，經臺灣高雄地方法院以96年度
    毒聲字第241 號裁定送勒戒處所觀察、勒戒，因認無繼續施
    用毒品傾向，而於民國96年7 月6 日釋放出所執行完畢，並
    經臺灣高雄地方法院檢察署檢察官以96年度毒偵緝字第202
    號為不起訴處分確定。
二、詎甲○○仍不知悔改，復基於施用第一級毒品海洛因及第二
    級毒品甲基安非他命之犯意，於98年5 月12日14時20分許，
    在其屏東縣屏東市○○○街3 之1 號5 樓住處，以將甲基安
    非他命置於鋁箔紙上點火燒烤後吸食所產生煙霧之方式，施
    用第二級毒品甲基安非他命1 次；再於同日14時30分許，在
    上開地點，以將海洛因置入注射針筒內加水稀釋後持以注射
    手臂之方式，施用第一級毒品海洛因1 次。嗣於同日20時許
    ，經警持本院核發之搜索票至上開地點執行搜索之際，其在
    有偵查犯罪職權之警員尚未發覺其上開施用毒品犯行前，即
    主動交出其所有之注射針筒2 支並坦承上情而自首，並同意
    警方採尿送驗，因其尿液檢出嗎啡及甲基安非他命陽性反應
    ，而悉上情。
三、案經屏東縣政府警察局移請臺灣屏東地方法院檢察署檢察官
    偵查起訴。
    理  由
一、按本件被告甲○○所犯為死刑、無期徒刑、最輕本刑3 年以
    上有期徒刑以外之罪，亦非屬高等法院管轄之第一審案件，
    其於準備程序進行中，先就被訴事實為有罪之陳述，經告知
    簡式審判程序之旨，並聽取檢察官、被告之意見後，本院合
    議庭依刑事訴訟法第273 條之1 第1 項裁定進行簡式審判程
    序，是本案之證據調查，依同法第273 條之2 規定，不受同
    法第159 條第1 項、第161 條之2 、第161 條之3 、第163
    條之1 ，及第164 條至第170 條所規定證據能力認定及調查
    方式之限制，合先敘明。
二、上揭事實，業據被告甲○○於本院審理時坦承不諱，並有注
    射針筒2 支扣案可稽。而被告本次於警局所採之尿液經送臺
    灣檢驗科技股份有限公司以「酵素免疫分析法」初篩及「氣
    相層析/ 質譜儀法」複驗結果，確呈嗎啡及甲基安非他命陽
    性反應，有該公司98年6 月6 日所出具之濫用藥物尿液檢驗
    報告1 紙（見偵卷第19頁）、勘察採證同意書1 紙（見警卷
    第25頁）及屏東縣警察局刑警大隊毒品案件涉嫌人尿液採證
    編號姓名對照表1 紙（見警卷第26頁）存卷可佐；此外，復
    有屏東縣政府警察局搜索扣押筆錄1 份（見警卷第21-22 頁
    ）、扣押物品目錄表1 紙（見警卷第23頁）及現場照片3 張
    （見警卷第28-29 頁）存卷可考。是被告此部分任意性自白
    核與客觀事實相符，而可採信。又被告如事實欄第一部分所
    示，前因犯施用毒品案件，經臺灣高雄地方法院以96年度毒
    聲字第241 號裁定送勒戒處所觀察、勒戒，因認無繼續施用
    毒品傾向，而於96年7 月6 日釋放出所執行完畢乙情，有臺
    灣高等法院被告前案紀錄表1 份在卷可參。綜上，本件事證
    已臻明確，被告犯行可以認定，自應依法論科。
三、查海洛因及甲基安非他命分屬毒品危害防制條例第2 條第2
    項第1 款及第2 款所規定之第一級、第二級毒品，故核被告
    先後所為，分別係犯毒品危害防制條例第10條第2 項、第1
    項之施用第二級、第一級毒品罪。被告非法持有第二級毒品
    甲基安非他命及第一級毒品海洛因之低度行為，已為其進而
    施用之高度行為所吸收，故均不另論罪。被告先後所犯施用
    第二級、第一級毒品罪間，犯意各別、行為互殊，應予分論
    併罰。又被告於警方尚不知其本件施用第一級、第二級毒品
    犯行前，即主動交出扣案之注射針筒2 支，並坦承施用海洛
    因及甲基安非他命之情事，業經被告於本院審理時陳述明確
    （見本院審判筆錄第4 頁），另有查獲毒品案件報告表1 紙
    （見警卷第13頁）附卷可查，嗣並接受法院之裁判，足認合
    於自首之要件，考量其勇於面對司法，爰依刑法第62條前段
    規定減輕其刑。茲審酌被告前曾因施用毒品案件，經觀察、
    勒戒後，仍再犯本件施用毒品案件，有上開前案紀錄表在卷
    可按，足見其戒癮之意志力甚為薄弱，惟念及其施用毒品之
    犯行，在本質上乃屬戕害自身身心健康之行為，且能坦承犯
    行，犯罪後之態度良好，另兼衡其智識程度、生活狀況暨公
    訴人之求刑等一切情狀，就其所犯分別量處如主文所示之刑
    ，另考量其年齡、職業、收入、社會地位等節，均諭知易科
    罰金之折算標準，並合併定其應執行之刑，又其所犯各罪均
    獲處6 月以下有期徒刑，合於刑法第41條第1 項得易刑處分
    之規定，依司法院大法官會議98年6 月19日公布之釋字第66
    2 號解釋意旨，並就本院所定應執行之刑部分，諭知易科罰
    金之折算標準，以資儆懲。末就扣案之注射針筒2 支，經被
    告自承係其本件施用第一級毒品海洛因犯行所用之物，而此
    2 支注射針筒經鑑驗結果，均呈現有海洛因毒品反應，有檢
    驗報告2 紙在卷可考（見本院卷第13-14 頁）。堪認此2 支
    注射針筒因供被告施用海洛因之故，而與海洛因不可析離，
    應視同本件查獲之第一級毒品海洛因，而依毒品危害防制條
    例第18條第1 項前段規定宣告沒收銷燬之。
據上論斷，應依刑事訴訟法第273 條之1 第1 項、第299 條第1
項前段，毒品危害防制條例第10條第1 項、第2 項、第18條第1
項前段，刑法第11條、第62條前段、第41條第1 項前段、第51條
第5 款，判決如主文。
本案經檢察官任亭到庭執行職務
中    華    民    國    98    年    12    月    10    日
                  刑事第五庭    法  官  程士傑
以上正本證明與原本無異。
如不服本判決應於收受判決後10日內向本院提出上訴書狀，並應
敘述具體理由；其未敘述上訴理由者，應於上訴期間屆滿後20日
內向本院補提理由書（均須按他造當事人之人數附繕本）「切勿
逕送上級法院」。
中    華    民    國    98    年    12    月    10    日
                                書記官  孫秀桃
附錄論罪科刑法條：
毒品危害防制條例第10條
施用第一級毒品者，處 6 月以上 5 年以下有期徒刑。
施用第二級毒品者，處 3 年以下有期徒刑。


司法院資訊處製作；財團法人民間司法改革基金會備份。
